# 小白求救公司企业合并事宜

提问人：wx_60f1083f5c80 时间：2021-07-16 08:05:06
1 、公司设立一个空壳母公司，然后以 1 元合并了我们实际运营的的公司作为子公司，由此形成的同控。合并日子公司的账面所有者权益为负数，请问在合并日合并报表是否是否不用做分录？ 2 、另外母公司给子公司打款，使用借款的方式，请问除了做一份 0 利息的借款协议，还需要注意什么问题？

回答人：chenyiwei
1 、同一控制下企业合并，合并日被合并方账面净资产为零的，则无需进行账务处理（长期股权投资成本为零），但需考虑是否需就被投资方的超额亏损承担责任，如果是则需根据或有事项准则规定确认预计负债。
2 、虽然利息可能为零，但会计上仍需参照《中审众环研究 2020 》之“问题4-1-26（母子公司之间的无息或低息贷款在双方各自个别财务报表中的处理）”所述原则处理，同时税务上要关注是否可能涉及关联交易纳税调整问题。